臺灣板橋地方法院民事判決　　　　　　　93年度訴字第1088號
原　　　告　丁○○
訴訟代理人　蘇衍維律師
複　代理人　戊○○
被　　　告　乙○○
訴訟代理人　吳慶隆律師
上列當事人間請求清償債務事件，經本院於民國94年1 月20日言
詞辯論終結，判決如下：
    主  文
被告應給付原告新台幣伍拾參萬肆仟參佰貳拾參元，及自民國九
十三年八月八日起至清償日止，按年息百分之五計算之利息。
訴訟費用由被告負擔。
本判決第一項於原告以新台幣壹拾捌萬元供擔保後，得假執行。
但被告得以新台幣伍拾參萬肆仟參佰貳拾參元預供擔保而免為假
執行。
    事  實
甲、原告方面：
一、聲明：如主文第1 項所示，並願供擔保請准宣告假執行。
二、陳述：
（一）被告受原告之委任，於民國90年12月28日，以被告名義代
      原告買受青雲國際科技股份有限公司（係上櫃公司，下稱
      青雲公司）之公司股票2 萬股，同時被告亦自行購買2 千
      股，合計2 萬2 千股，由被告負責操作，原告經被告通知
      即於90年12月31日共匯款新台幣（下同）50萬3,536 元（
      含手續費）予被告辦理交割，嗣被告於91年3 月11日將2
      萬2 千股股票出清，其中9 千股以每股27元；1 萬3 千股
      以每股27.1元賣出，原告以最低股價計算原告部分之股款
      並負擔全部買賣青雲公司股票之手續費及交易稅，應得款
      53萬4,323 元，經原告於93年3 月5 日委託律師發函被告
      終止兩造委任契約，惟被告仍未返還該款項，爰依委任契
      約之法律關係，訴請判決如聲所示等情。
（二）對被告抗辯所為之陳述：
　１、查兩造間存在買賣股票委任契約，業經證人丙○○到庭證
      述明確，其證述：「（法官問：兩造間是否有金錢往來？
      ）剛開始沒有，後來在九十年十、十一月間在家庭聚會中
      ，談到乙○○是在證券公司上班，而我有承包青雲國際科
      技股份有限公司工程，知道經營團隊要改組會有發展，乙○○基於她的敏感度就問我關於青雲公司股票的事情，丁○○當時在言談之中也頗為認同，就提到要委任乙○○買
      賣青雲公司股票，直到九十一年（應係九十年）十二月份
      丁○○就叫乙○○幫他買青雲的股票」、「（法官問：是
      否親眼見聞丁○○委託乙○○買賣青雲股票？）沒有親自
      見聞，但在多次的聚會都有聽到丁○○說要委託乙○○買
      賣青雲股票」、「（問：聚會中提到丁○○要委託乙○○
      買賣青雲股票，當時乙○○做何反應？）他就是自信滿滿
      」。又有原告匯予被告53萬3,536 元之匯款紀錄，可為證
      明。倘如被告所言該匯款金額係補償金，為何所匯補償金
      額非萬元之整數，而係有個位數之金錢？足見該金額係包
      含買受股票金額及券商手續費，被告所言顯然不實。
　２、前述人證、物證均足證明兩造間確存在非書面之委任買賣
      青雲公司股票之契約。當時被告確實任職於附件名片所示
      之中信證券投資顧問股份有限公司任投資顧問副理一職。
      否則原告如何取得該名片？原告之所以未自行開戶操作股
      票，係因當時兩造尚未交惡，又係男女朋友，且被告在證
      券公司上班，故基於信任關係，原告始委託被告以被告名
      義買賣股票，均係實情且符論理法則。又被告稱依一般經
      驗法則，購買之後才支付多少錢云云，查被告此言係指買
      受一般物品，就買受股票而言，被告顯有誤解，蓋買受股
      票，若於交割前未付款，如何交割股票？又原告基於信任
      ，僅以口頭委被告買賣青雲股票，至於細節部分，當須向
      群益證券公司函查始能得知，豈能謂原告係趁機窺知被告
      買受股票，若原告確係趁機窺知被告買受股票，試問，被
      告既言原告侵害被告身體，被告提防原告唯恐不及，原告
      如何窺知被告買青雲股票之細節？被告又為何至今未提傷
      害告訴？又為何原告要匯款有個位數之金錢於被告當補償
      金？且若該匯款50萬3,536 元係補償金，為何不是萬元整
      數之金額，而係有個位數含買股票應付券商手續費之金額
      ？又若原告侵害被告，為何被告自認兩造「有論及婚嫁，
      但沒有去看婚紗」，足見被告所言不實並違經驗法則。
　３、證人丙○○雖係原告之兄，惟證人之證述並未偏頗而均屬
      實在，且均係證人當場聽聞兩造就買賣股票事宜之詞無誤
      ，否則為何被告亦不否認其認識證人丙○○且不否認經常
      參與原告之家庭聚會？兩造當時確自證人處得知青雲公司
      股票行情甚佳，故原告將其大部分之積蓄，委被告買賣青
      雲股票。
  ４、本件兩造確為委託買賣青雲股票之事件，雖兩造曾為男女
      朋友關係，嗣因宗教信仰與個性不合等因素而分手，惟確
      與本件委託買賣股票係屬二事，不可混為一談。
　５、被告答辯其於90年12月28日購買青雲公司股票2 萬2 千股
      非2 萬股云云，惟查：當時兩造尚未交惡，原告委任被告
      購買股票，均相當信任被告，因此並未對每日之股價熟知
      ，原告僅因被告之告知而知大概股價情形，對於實際股價
      因工作忙碌及信任被告，而未加以注意，從群益公司之歷
      史帳中資料中可知，被告除受原告所託購買2 萬股外，被
      告另自行加碼購買2 千股。
ˉ６、被告另答辯被告於90年12月28日購入股票，為何原告遲至
      同月31日才匯款云云，惟查：眾所週知，買受股票須於第
      二個營業日（不含買股票當日）付款並交割股票，被告代
      原告於90年12月28日購入股票，原告本應於同月30日匯款
      ，惟因同月30日係星期日，故順延1 日即於同月31日匯款
      ，正屬恰當。
三、證據：提出匯款明細、證券行情表、律師函及回執等件為證
    ，並聲請訊問證人丙○○，及向群益證券股份有限公司新莊
    分公司函調90年12月31日前後被告買受青雲公司股票資料，
    暨向國泰世華銀行股份有限公司函調被告股票交割資金往來
    資料。
乙、被告方面：
一、聲明：
（一）原告之訴及假執行之聲請均駁回。
（二）如受不利判決，願供擔保請准宣告免為假執行。
二、陳述：
（一）經按兩造間，並未存有任何委任關係。原告主張委任之事
  　　務為何？如何處理？有無委任書狀？均未見原告舉證以實
    　其說，顯無足採！
（二）又被告當時所從事之行業並非證券營業員，另一方面，被
  　　告所任職之中信證券投資顧問股份有限公司當時亦非證券
    　股票買賣公司，原告亦未能在所任職之公司開立戶頭進出
      買賣股票；又原告不會或不能在券商自行開戶買賣股票？
      原告何以委託被告買賣股票？為何以被告名義之帳戶買賣
      股票？此等情均未見原告詳細舉證說明，其僅以曾匯款入
      被告之帳戶，即認原告有委託被告買賣股票，顯然其間欠
      缺論理法則，而不足採信！
（三）又原告如何計算需共匯款予被告達50萬3,536 元（還扣除
      匯費30元）？與當時成交股票種類價值相符（一般經驗係
      購買之後才知要付多少錢，實在無須事前匯款）？其間又
      如何證明係購買「青雲」股票之用？在那個券商下單買賣
      ？數量為2 萬股？買入金額每股多少錢？何時終止委託？
      何時應出售？應多少錢出售？此情亦未見原告於起訴前詳
      細舉證說明其委任之意旨為何，卻要經訴訟多時，才請本
      院函查證券公司之買賣資料，才能知其委任詳情，未免與
      經驗事理不符，顯然其係趁機窺知被告有購買股票之舉，
      以當時成交之股票種類，任意拼湊主張被告受其委託購買
      「青雲」股票之說，事後反悔企圖索回給予被告之補償款
      ，顯不足採信！
（四）而原告聘請之人證丙○○為其兄弟具有甚密之親誼關係，
  　　其證詞難免偏頗於原告，而渠根本未在場見聞委託之事項
    　，卻偽稱在多次聚會中聽聞到原告有委託買賣「青雲」股
      票之情云云，惟無法說明何種場合及時間，乃係附和原告
      且係傳聞之言，並無證據能力，因與事證不符，應不足採
      信！
（五）又以原告當時銀行或郵局帳戶存款之金額謹5 、60萬元之
      資力之人，渠每月薪資謹5 萬餘元，竟可將其大部積蓄投
      入股市，顯亦不盡情理！其間顯有隱情，絕非委託以被告
      名義買賣股票！
（六）原告之所以匯款予被告，乃係對被告之身心補償款，本案
      之「蘇衍維」大律師與所僱請之代理人戊○○對該事件應
      知之甚稔，怎可代理原告提起本事件虛偽委任之訴訟？
（七）兩造間並無任何委任買賣股票關係存在：
　　　按契約者，由二人以上意思表示一致而成之雙方行為也。
  　　原告起訴主張伊委任被告並以被告名義購買青雲公司之上
　    櫃股票云云，惟原告迄今未就委任之意思表示如何合致依
      民事訴訟法第277 條之規定舉證以實其說，僅空泛指稱伊
      於90年12月31日共匯款50萬3,536 元（含匯款手續費）於
      被告購買青雲公司股票2 萬股云云，顯不足採信，茲分述
      理由如下：
  １、查匯款予他人之原因及法律關係，可能係給付精神慰撫金
      、補償金、貨款、薪資、租金…等等，不一而足，非可因
      原告曾匯款予被告，即認兩造間有何委任買賣股票關係存
      在。再者，縱然原告所匯款之帳戶係被告買賣股票之往來
      銀行帳戶，惟被告平日即有投資股票之理財習慣，被告將
      原告匯款之補償金用以投資股票或作其他使用，此乃被告
      之個人投資理財習慣，實與原告無關，亦非得因此即認兩
      造間有何委任買賣股票關係存在，是以原告以伊於90年12
      月31日曾匯款50萬3,536 元予被告，主張兩造間有委任關
      係存在云云，顯與事實不符，亦無所據，洵不足採信。
  ２、次查，被告雖曾任職於中信證券投資顧問股份有限公司，
      但與本件無涉。蓋投資顧問公司非證券經紀商，被告亦非
      證券營業員，如何代原告購買青雲公司股票？再者，現在
      社會投資股票方法便利，只要至證券公司及與其往來之銀
      行開戶即可，手續簡便，何須透過被告之帳戶，以如此複
      雜之方式進行股票投資，顯與常理有違，由此可見原告指
      稱委任被告代為購買青雲公司股票云云，顯非事實，不足
      採信。
　３、再查，原告指稱伊委任被告代為購買青雲公司上櫃股票之
  　　總股數及總金額，連委託買賣下單之證券公司都不曉得，
    　經與本院向被告投資股票往來之群益證券公司調閱之相關
　　　股票交易資料兩相對照後，原告所稱均與事實不符，由此
  　　可證原告所言，顯虛偽不實，皆不足採信。
（八）原告所稱委任被告代為購買青雲公司上櫃股票之總股數及
      總金額，均與事實不符：
　　　由本院向被告投資股票往來之群益證券公司調閱之相關股
　  　票交易資料，可證原告所言顯非事實，不足採信，亦證兩
    　造間並無任何委任關係存在，茲分析如下：
　１、原告所稱被告買入青雲公司上櫃股票之日期、總股數及總
  　　金額均與事實不符：
　Ａ、查被告於90年12月28日即買入青雲公司股票2 萬2 千股，
      每股單價為25.1元，買入金額含手續費合計為55萬2,986
      元。然原告卻稱伊委任被告購買青雲股票2 萬股，總金額
      為50萬3,536 元（含匯款手續費），顯與事實不符，不足
      採信。
  Ｂ、次查，由原告起訴狀所載內容，可知原告顯不知購買股票
      之日期及每股之單價，至於購買之總股數及總金額，亦顯
      為臨訟所胡謅，因均與事實不符，已如前述，由此可知原
      告若果真委任被告購買青雲公司股票，何以原告對於購買
      股票之日期、數額、每股單價及總金額如此陌生？毫無所
      悉？如此在在與一般投資股票之常理有違。再者，被告於
      90年12月28日即已購入青雲公司股票2 萬2 千股，原告遲
      至同年月31日才匯款予被告，若原告果真委任被告代為購
      買青雲公司股票，原告自應知悉購入之總數及總金額，何
      以原告僅匯給被告50萬3,536 元？顯與購入股票之總金額
      55萬2,986 元不符，由此可見原告所言虛偽不實，不足採
      信。
  ２、原告所稱被告賣出青雲公司上櫃股票之總股數、每股單價
      及總金額亦均與事實不符：
      查被告於91年2 月19日即賣出青雲公司股票2 萬1 千股，
      每股單價為27.6元，賣出金額合計為57萬7,037七元（扣
      除手續費及交易稅後），且被告於該日前後均陸續有買賣
      青雲公司之股票。然原告卻僅稱被告於前開日期賣出青雲
      股票2 萬股，每股單價為27.5元，總金額為55萬元，顯與
      事實不符，不足採信。原告若果真委任被告購買青雲公司
      股票，何以原告對於賣出青雲公司股票之數額、每股單價
      及總金額如此陌生？毫無所悉？如此顯與一般投資股票之
      常理有違，亦證原告所言虛偽不實。
（九）另證人丙○○所為證述不實，請勿予採信：
      經查證人丙○○與原告間，係屬兄弟之血緣關係，所言避
      重就輕，且非事實，不無維護原告之嫌，況證人丙○○亦
      自承並未親眼見聞原告委託被告買賣青雲公司股票，是以
      證人丙○○所為傳聞證述，虛捏家庭聚會等等之事情，並
      無法就兩造間有何委任關係為證明，且顯有與原告臨訟相
      互勾串，企圖混淆法院判斷之虞，請勿採信。
（十）綜上所述，被告確實從未受原告委任買賣青雲公司股票，
      因被告平日即有投資股票理財之習慣，故將原告所給付之
      身心傷害補償金用以投資股票，此乃一般社會大眾投資理
      財之通常方法及常情。本件乃係原告事後反悔，不想給付
      ，欲討回該筆補償金，竟刻意扭曲事實，顛倒是非，假藉
      銀行匯款明細及某日工商時報股票交易資料，即謊稱伊委
      任被告買賣青雲公司股票云云等子虛烏有之事，再次惡意
      重傷被告之信譽，造成工作及身心之損害十分重大，然原
      告對於購買青雲公司股票之日期、張數、每股單價及總金
      額，均毫無所悉，已與一般投資股票之常理有違，且隨意
      捏造之買賣交易資料內容亦與事實不符，況原告欲投資股
      票，自行至證券公司及與其往來之銀行開戶即可，何須透
      過被告之帳戶進行買賣股票交易？被告實無法自圓其說。
      再者，被告於91年2 、3 月間，即已出脫全部青雲公司股
      票，果若原告所稱伊委任被告買賣青雲公司股票云云為實
      ，何以事隔至93年3 月間才委託律師發函向被告催討？如
      此顯與常理有違，而迄今原告亦未舉證證明兩造間有何委
      任買賣股票關係以實其說，是以原告之起訴請求，洵非事
      實，應係原告認為被告軟弱無能，對其所受傷害未提出告
      訴，反而厚顏提起訴訟，顯無理由。
三、證據：提出群益證券公司新莊分公司之被告90、91年股票買
    賣交易歷史帳列印資料及存款存摺等件為證，並聲請訊問證
    人甲○○。
    理  由
一、本件原告原起訴請求被告給付55萬元及自91年2 月19日起至
    清償日止，按年息百分之5 計算之利息，嗣於訴訟程序進行
    中，減縮應受判決事項之聲明為被告應給付原告53萬4,323
    元，及自起訴狀繕本送達翌日起至清償日止，按年息百分之
    5 計算之利息，核與民事訴訟法第255 條第1 項第3 款規定
    相符，合先敘明。
二、原告主張：被告受原告之委任，於90年12月28日，以被告名
    義代原告買受青雲公司（係上櫃公司）之公司股票2 萬股，
    同時被告亦自行購買2 千股，合計2 萬2 千股，由被告負責
    操作，原告經被告通知即於90年12月31日共匯款50萬3,536
    元（含手續費）予被告辦理交割，嗣被告於91年3 月11日將
    2 萬2 千股股票出清，其中9 千股以每股27元；1 萬3 千股
    以每股27.1元賣出，原告以最低股價計算原告部分之股款並
    負擔全部買賣青雲公司股票之手續費及交易稅，應得款53萬
    4,323 元，經原告於93年3 月5 日委託律師發函被告終止兩
    造委任契約，惟被告仍未返還該款項，爰依委任契約之法律
    關係，訴請判決如聲所示等情。
    被告則以：伊確實從未受原告委任買賣青雲公司股票，因被
    告平日即有投資股票理財之習慣，故將原告所給付之身心傷
    害補償金用以投資股票，此乃一般社會大眾投資理財之通常
    方法及常情。本件乃係原告事後反悔，不想給付，欲討回該
    筆補償金，竟刻意扭曲事實，顛倒是非，假藉銀行匯款明細
    及某日工商時報股票交易資料，即謊稱伊委任被告買賣青雲
    公司股票云云等子虛烏有之事，再次惡意重傷被告之信譽，
    造成工作及身心之損害十分重大，然原告對於購買青雲公司
    股票之日期、張數、每股單價及總金額，均毫無所悉，已與
    一般投資股票之常理有違，且隨意捏造之買賣交易資料內容
    亦與事實不符，況原告欲投資股票，自行至證券公司及與其
    往來之銀行開戶即可，何須透過被告之帳戶進行買賣股票交
    易？被告實無法自圓其說。再者，被告於91年2 、3 月間，
    即已出脫全部青雲公司股票，果若原告所稱伊委任被告買賣
    青雲公司股票云云為實，何以事隔至93年3 月間才委託律師
    發函向被告催討？如此顯與常理有違，而迄今原告亦未舉證
    證明兩造間有何委任買賣股票關係以實其說，是以原告之起
    訴請求，洵非事實，應係原告認為被告軟弱無能，對其所受
    傷害未提出告訴，反而厚顏提起訴訟，顯無理由等語置辯。
三、原告主張之右揭事實，業據其提出匯款明細、證券行情表、
    律師函及回執等件，並聲請訊問證人丙○○，及向群益證券
    股份有限公司新莊分公司函調90年12月31日前後被告買受青
    雲公司股票資料，暨向國泰世華銀行股份有限公司函調被告
    股票交割資金往來資料為證，被告除否認兩造間有委任買賣
    青雲公司股票關係存在，並以前詞置辯外，餘均不爭執，經
    查：
（一）本件依群益證券公司函覆（被告90、91年股票買賣交易）
      分戶歷史帳列印資料及國泰世華商業銀行新莊分行函覆被
      告90年12月31日至91年2 月21日止存款交易明細表所示，
      被告係於90年12月28日，在群益證券公司新莊分公司，以
      每股25.1元價格，下單買進青雲公司股票2 萬2 千股，連
      同手續費及交易稅，應付55萬2, 986元，而原告則於90年
      12 月31 日共匯款50萬3,536 元（含手續費30元）至被告
      買賣股票交割帳戶即國泰世華商業銀行新莊分行帳戶，被
      告再於91年1 月2 日自該帳戶轉提55萬2, 986元辦理交割
      ，觀諸上述買進股票之下單、匯款、轉帳交割之過程，及
      以每股25.1元價格，買進青雲公司股票2 萬股，其股款連
      同手續費及交易稅，應付款項約為50萬3,000 元左右等節
      ，顯原告於90年12月31日共匯款50萬3,536 元（含手續費
      30元）至被告在國泰世華商業銀行新莊分行帳戶，乃供支
      付買進青雲股票2 萬股之所需款項，參以證人丙○○復證
      稱：「（是否認識被告？時、地？）認識，於90年10、11
      月間在1 個家庭聚會的場所認識」、「（是否經丁○○而
      認識被告？）是」、「（當時丁○○跟乙○○是何關係，
      你清楚嗎？）是經人介紹後之男女朋友關係，丁○○就將
      乙○○帶回家裡給家人認識」、「（其二人間是否有金錢
      往來？）剛開始認識沒有，後來在90年10、11月間，在家
      庭聚會中談到乙○○是在證券公司上班，而我有承包青雲
      國際科技股份有限公司工程，知道經營團隊要改組會有發
      展，乙○○基於她的敏感度就問我關於青雲公司股票的事
      情，丁○○當時在言談之中也頗為認同，就提到要委任乙○○買賣青雲公司股票，直到91年（應為90年之誤）12月
      份丁○○就叫乙○○幫他買青雲的股票」、「（是否親眼
      見聞丁○○委託乙○○買賣青雲股票？）沒有親自見聞，
      但在多次的聚會都有聽到丁○○說要委託乙○○買賣青雲
      股票」、「（丁○○與乙○○何時交惡？）大約在91年1
      月份，農曆過年前，雙方已經論及婚嫁在挑日子，結果乙○○說她的宗教信仰需要閉關2 、3 年，要等到她閉關完
      畢後才能結婚，我們都覺得莫名其妙，而她也搬離我弟弟
      在板橋的住所」、「（在聚會中提到丁○○要委託乙○○
      買賣青雲的股票，當時乙○○做何反應？）她就是自信滿
      滿」等語，已堪信原告應有委託被告於90年12月28日下單
      買進青雲公司股票2 萬股之事實。
（二）被告固抗辯原告於90年12月31日共匯款50萬3,536 元（含
      手續費30元）予被告，係原告性侵被告所支付之補償金云
      云，並舉證人甲○○為證。惟據證人甲○○證稱：「（清
      不清楚丁○○與乙○○如何認識交往，過程如何？）如何
      認識我不清楚，我只知道以後的發展，幾年前大概農曆11
      月多，靠近農曆過年前某日，乙○○於下午5 點多的時候
      ，到我的公司去找我，等6 點公司下班後，跟我談一些心
      事，提到她不喜歡丁○○，但丁○○一直用很多手段追她
      ，兩人因此發生性行為，就是男生占有她，她因此心情沮
      喪，認男生是用強迫的手段追她，她就一直哭，我問她男
      生愛不愛她，她就說很愛，但是她不喜歡他，因為學歷差
      太多，她覺得她很委屈、很倒楣，我問她那怎麼辦？她說
      她本來想告他，後來那個男生有給她50萬元，有說要跟她
      結婚。後來男方由母親及媒人到我哥哥家，我也有去，談
      辦婚事的事情，我哥哥也開始在擬客人名單，後來男方突
      然失蹤，秀娥也有懷孕，我心很急，一直找男方，到了第
      4 天，找到男方哥哥公司打電話過去，找他哥哥向他說，
      他哥哥也不太理，我說事態嚴重，他哥哥才聯絡律師來出
      面談，當時在律師處丁○○表示說不想結婚了，我問說肚
      子小孩怎麼辦？如果要生下來，又不結婚，對方要給3 千
      萬元扶養小孩，孩子我們自己養，因為小孩子不能沒有媽
      媽；如果不要小孩，對方要賠償3 百萬，對方只提及說他
      有給50萬給秀娥，我說50萬元怎麼夠」、「（有無聽到丁○○說給乙○○50萬或看到？）在談判時，他有提到，之
      前是聽秀娥說」、「（你知道這個50萬元是要做什麼用嗎
      ？）我不知道」、「（後來兩造是否就沒有結婚？）是」
      、「（丁○○是否有向乙○○要50萬的事情？如有，於何
      時？）有，是在律師處談判的時候，丁○○提出的，我說
      我們要3百萬你都沒給，不可以來要50萬」、「（有無親
      眼看到丁○○用強迫的手段追乙○○？）沒有看到，是乙○○說的」、「（乙○○有無說在何地點強迫追求？）
      沒有，乙○○只是說她無處可逃」等語。是證人甲○○證
      述之內容，除兩造論及婚嫁至因故取消婚禮而在律師處談
      判之過程部分，證人曾實際見聞外，其餘部分均係經被告
      轉述，本不得遽為被告抗辯原告性侵賠償50萬元之依據。
      況甲○○亦證稱兩造在律師處談判時，原告曾要求被告返
      還50萬元，故倘原告所匯予被告之款項，果為性侵之補償
      金，原告豈敢於談判時請求返還。且依一般經驗法則判斷
      ，補償金通常皆為整數，而本件原告實際匯予被告之款項
      為50萬3,506 元，並非50萬元，可見被告所辯亦與常情不
      符。綜上各節，被告抗辯原告於90年12月31日共匯款50萬
      3,536 元（含手續費30元）予被告，係原告性侵被告所支
      付之補償金云云，並未舉證以實其說，且所辯與社會常情
      有違，自無可採。
（三）被告復抗辯原告主張委託被告買進青雲公司股票2 萬股，
      而於90年12月31日所匯50萬3,506 元等情，與被告90年12
      月28日下單買進青雲公司股票2 萬2 千股，連同手續費及
      交易稅，應付55萬2, 986元之股數、金額均不符，即以2
      萬股計算之，其股款連同手續費及交易稅之金額，亦非原
      告所匯50萬3,506 元，故該款項顯非用於委託購買股票云
      云。然查，本件於90年12月28日，以每股25.1元價格，買
      進青雲公司股票2 萬股，其股款連同手續費及交易稅，應
      付款項約為50萬3,000 元左右，已如前述，至被告自行加
      碼買進2 千股，乃其自由，本非原告所得過問，且原告係
      委託被告購買股票，並非自己下單計算交割款，則所需交
      割款項金額，自係於被告下單後再通知原告匯交，故被告
      前述所辯亦非可取。
（四）綜上所述，原告主張被告受原告之委任，於90年12月28日
      ，以被告名義代原告買受青雲公司股票2 萬股，原告經被
      告通知於90年12月31日共匯款50萬3,536 元（含手續費30
      元）予被告辦理交割，嗣被告於91年3 月11日將股票出清
      ，原告應得款53萬4,323 元，原告於93年3 月5 日委託律
      師發函被告終止兩造委任契約，惟被告仍未返還該款項之
      事實，堪信為真實。而被告抗辯原告所匯款項係支付性侵
      補償金，則無可取。
四、按「受任人因處理委任事務，所收取之金錢、物品及孳息，
    應交付於委任人」，民法第541 條第1 項定有明文。查原告
    交付款項委託被告買賣青雲公司股票，被告操作出清股票後
    ，扣除手續費及交易稅，得款53萬4,323 元，於兩造委任買
    賣股票契約終止後，被告自應將該款項交付於原告。
五、從而，原告本於委任契約之法律關係，請求被告給付53萬4,
    323 元，及自起訴狀繕本送達（註：本件起訴狀係93年7 月
    28日寄存送達，經10日而於93年8 月7 日生效）翌日即93年
    8 月8 日起至清償日止，按年息百分之5 計算之利息，洵屬
    正當，應予准許。
六、兩造陳明願供擔保，請准宣告假執行及免為假執行，經核均
    無不合，爰分別酌定相當擔保金額，併准許之。
七、本件事證已臻明確，兩造所提其餘攻擊防禦方法及舉證，經
    本院斟酌後，認與判決結果均不生影響，爰不一一論述，附
    此敘明。
據上論結，本件原告之訴為有理由，依民事訴訟法第78條、第39
0 條第2 項、第392條第2 項，判決如主文。
中　　華　　民　　國　　94　　年　　2 　　月　　3 　　日
                  民事第二庭    法　官　連士綱
以上正本係照原本作成
如對本判決上訴，須於判決送達後20日內向本院提出上訴狀
中　　華　　民　　國　　94　　年　　2 　　月　　14　　日
                                書記官　李宏明
